臺灣臺中地方法院刑事裁定
111年度聲字第3400號
聲  請  人  臺灣臺中地方檢察署檢察官
受  刑  人  蔡岳橙


                    （現於法務部○○○○○○○○○執行    中）   
上列聲請人因受刑人數罪併罰有二裁判以上，聲請定其應執行之
刑（111年度執聲字第2497號），本院裁定如下：
    主    文
甲○○犯如附表所示各罪所處之刑，應執行有期徒刑參年拾月，併
科罰金新臺幣捌萬元，罰金如易服勞役，以新臺幣壹仟元折算壹
日。
    理    由
一、聲請意旨略以：本件受刑人甲○○犯數罪，先後經判決確定如
    附表，應依刑法第53條、第51條第5、7款，定其應執行之刑
    ，爰依刑事訴訟法第477條第1項之規定聲請裁定，併依同法
    第42條第3項，諭知易服勞役之折算標準等語。
二、按裁判確定前犯數罪者，併合處罰之；數罪併罰，有二裁判
    以上者，依第51條之規定，定其應執行之刑；數罪併罰，分
    別宣告其罪之刑，宣告多數有期徒刑者，於各刑中之最長期
    以上，各刑合併之刑期以下，定其刑期。但不得逾30年；宣
    告多數罰金者，於各刑中之最多額以上，各刑合併之金額以
    下，定其金額，刑法第50條第1項前段、第53條、第51條第5
    款、第7款分別定有明文。
三、查受刑人因犯如附表所示之罪，分別經臺灣高等法院臺中分
    院及本院判處如附表所示之刑確定，且其中附表編號1至4所
    示之罪曾經臺灣高等法院臺中分院以111年度聲字第1345號
    裁定應執行有期徒刑2年10月確定，有各該刑事裁判及臺灣
    高等法院被告前案紀錄表在卷可稽。依上開規定，檢察官聲
    請就附表各罪合併定受刑人應執行之刑，核屬正當，應予准
    許。爰審酌受刑人所犯均為加重詐欺取財罪，且係與相同共
    犯共同犯之，復斟酌其犯罪時間集中於民國108年4月8日至2
    2日之間，暨前揭裁判所定應執行刑內部界限之拘束，定其
    應執行之刑如主文所示，並就罰金部分諭知易服勞役之折算
    標準。
四、依刑事訴訟法第477條第1項，刑法第53條、第51條第5款、
    第7款、第42條第3項，裁定如主文。　　
中　　華　　民　　國　　111 　年　　11　　月　　23　　日
                  刑事第十八庭  法  官  黃凡瑄
以上正本證明與原本無異。
如不服本裁定，應於收受送達後5日內向本院提出抗告狀。（應
附繕本）
　　　　　　　　　　　　　　　　書記官  洪愷翎
中　　華　　民　　國　　111 　年　　11　　月　　24　　日
附表：
編號  1 2 3 罪名      詐欺 詐欺 詐欺 宣告刑  有期徒刑1年3月（共2罪） 有期徒刑1年3月(共2罪) 有期徒刑1年2月 犯罪日期  ①108/04/12 ②108/04/22 ①108/04/08 ②108/04/12 108/04/12 偵查(自訴)機關 年度案號  臺中地檢108年度偵字第28508、28702號 臺中地檢108年度少連偵字第257號等 臺中地檢108年度少連偵字第257號等   最後 事實審 法院 臺中地院 中高分院 中高分院  案號 108年度訴字第3047號 108年度金上訴字第2587、2589號 108年度金上訴字第2587、2589號  判決 日期 109/03/04 109/03/17 109/03/17   確定 判決 法院 臺中地院 中高分院 中高分院  案號 108年度訴字第3047號 108年度金上訴字第2587、2589號 108年度金上訴字第2587、2589號  判決確定日期 109/04/07 109/04/15 109/04/15 是否為得易科 罰金之案件  否 否 否 備註  臺中地檢109年度執字第6331號（編號1至4已定應執行有期徒刑2年10月，臺中地檢111年度執更字第2517號） 臺中地檢109年度執字第7072號（編號1至4已定應執行有期徒刑2年10月，臺中地檢111年度執更字第2517號） 臺中地檢109年度執字第7072號（編號1至4已定應執行有期徒刑2年10月，臺中地檢111年度執更字第2517號） 

編號  4 5 6 罪名      詐欺 詐欺 詐欺 宣告刑  有期徒刑1年5月 有期徒刑1年3月 有期徒刑1年2月，併科罰金新臺幣1萬元(共5罪) 犯罪日期  108/04/08 108/04/15  ①108/04/17(聲請書附表誤載為108/04/07，應予更正) ②108/04/17 ③108/04/19 ④108/04/18 ⑤108/04/19 偵查(自訴)機關 年度案號  臺中地檢108年度少連偵字第257號等 臺中地檢109年度偵字第8581號 臺中地檢109年度偵字第5024、8581號   最後 事實審 法院 中高分院 臺中地院 臺中地院  案號 108年度金上訴字第2587、2589號 111年度金訴緝字第42號 111年度訴緝字第141號  判決 日期 109/03/17 111/08/18 111/08/31   確定 判決 法院 中高分院 臺中地院 臺中地院  案號 108年度金上訴字第2587、2589號 111年度金訴緝字第42號 111年度訴緝字第141號  判決確定日期 109/04/15 111/09/20 111/09/27 是否為得易科 罰金之案件  否 否 否 備註  臺中地檢109年度執字第7072號（編號1至4已定應執行有期徒刑2年10月，臺中地檢111年度執更字第2517號） 臺中地檢111年度執字第11620號 臺中地檢111年度執字第12290號 

編號  7 8 （以下空白） 罪名      詐欺 詐欺  宣告刑  有期徒刑1年3月，併科罰金新臺幣1萬元（共5罪） 有期徒刑1年4月，併科罰金新臺幣1萬元（共2罪）  犯罪日期  ①108/04/11-12（聲請書附表誤載為108/04/11，應予更正） ②108/04/15-16（聲請書附表誤載為108/04/15，應予更正） ③108/04/16(聲請書附表誤載為108/04/15，應予更正） ④108/04/15 ⑤108/04/18   ①108/04/16(聲請書附表誤載為108/04/15，應予更正） ②108/04/19    偵查(自訴)機關 年度案號  臺中地檢109年度偵字第5024、8581號 臺中地檢109年度偵字第5024、8581號    最後 事實審 法院 臺中地院 臺中地院   案號 111年度訴緝字第141號 111年度訴緝字第141號   判決 日期 111/08/31 111/08/31   確定 判決 法院 臺中地院 臺中地院   案號 111年度訴緝字第141號 111年度訴緝字第141號   判決確定日期 111/09/27 111/09/27  是否為得易科 罰金之案件  否 否  備註  臺中地檢111年度執字第12290號 臺中地檢111年度執字第12290號